【裁判字號】    90,訴,775
【裁判日期】    900502
【裁判案由】    毒品危害防制條例
【裁判全文】
臺灣臺中地方法院刑事判決                            九十年度訴字第七七五號
    公  訴  人  臺灣台中地方法院檢察署檢察官
    被      告  甲○○
右列被告因毒品危害防制條例案件，經臺灣臺中地方法院檢察署檢察官提起公訴 (九
十年度毒偵緝字第八０號、九十年度毒偵字第一四七０號)，及同署檢察官移送併辦
(九十年度毒偵字第一七０一號)，本院判決如左︰
    主      文
甲○○連續施用第一級毒品，累犯，處有期徒刑壹年；又，連續施用第二級毒品，累
犯，處有期徒刑柒月。應執行有期徒刑壹年陸月。
    事      實
一、甲○○素行不良，並曾於民國八十七年間，因違反麻醉藥品管理條例案件，經法
    院判處有期徒刑八月，於八十八年一月十三日執行完畢，仍不知警惕。又於八十
    八年間，因施用毒品案件，經本院以八十八年度毒聲字第五六五六號裁定，將甲
    ○○送臺灣臺中看守所附設勒戒處所觀察、勒戒後，認為無繼續施用毒品之傾向
    ，經台灣台中地方法院檢察署檢察官於八十八年十月十三日以八十八年度毒偵字
    第八九七號予以不起訴處分確定在案，仍不知悔改。明知海洛因及安非他命分別
    已列為毒品危害防制條例第二條第二項第一款、第二款所稱之第一級毒品及第二
    級毒品，竟分別基於施用第一級毒品海洛因、第二級毒品安非他命之概括犯意，
    自年約三十幾歲綽號「阿肥」之已成年不詳姓名男子處，以海洛因每小包新台幣
    (下同)二千元、安非他命每小包一千元之代價，購得第一級毒品海洛因、第二級
    毒品安非他命後，海洛因即自八十九年十月下旬某日起、安非他命則自八十九年
    六月二十日起，均至九十年二月二十二日止，在台中縣龍井鄉○○村○○路○段
    一二三巷十五號住處，以將第一級毒品海洛因粉末摻於香煙內，點燃香煙吸入體
    內之方式，另將第二級毒品安非他命放入玻璃吸管內用火燒烤使產生白煙吸入體
    內之方式，分別連續施用第一級毒品海洛因、第二級毒品安非他命多次，平均約
    每月施用一次。嗣先後於八十九年六月二十七日、同年八月十八日，經台中縣警
    察局烏日分局通知定期採集其尿液送驗，均呈甲基安非他命陽性反應；又於九十
    年二月二十二日，經台灣台中地方法院檢察署檢察官通緝歸案執行觀察勒戒，於
    同年月二十六日於台灣台中看守所執行觀察勒戒時採集尿液送驗，再呈安非他命
    類及鴉片類陽性反應而查獲。並經依本院八十九年度毒聲字第六七五七號裁定，
    於九十年二月二十二日將甲○○送臺灣臺中看守所附設勒戒處所觀察、勒戒後，
    經依法考核認為有繼續施用毒品之傾向。
二、案經臺中縣警察局烏日分局報請臺灣臺中地方法院檢察署檢察官偵查起訴及移送
    併辦。
    理  由
一、右揭連續非法施用第一級毒品海洛因、第二級毒品安非他命之事實，業據被告甲
    ○○坦承不諱，且被告於八十九年六月二十七日、同年八月十八日，經台中縣警
    察局烏日分局通知定期採集其尿液送驗，均呈甲基安非他命陽性反應；又於九十
    年二月二十二日，經台灣台中地方法院檢察署檢察官通緝歸案執行觀察勒戒，於
    入台灣台中看守所執行觀察勒戒時採集尿液送驗，再呈安非他命類及鴉片類陽性
    反應，有私立中山醫學院附設孫中山先生紀念醫院藥物濫用檢測中心確認結果報
    告書二件、長昕生活事業股份有限公司新東分公司濫用藥物尿液檢驗報告一紙(
    均影本)附卷可查，因而事證明確，被告之犯行洵堪認定，應予依法論科。
二、被告前曾因施用施用毒品案件，經本院以八十八年度毒聲字第五六五六號裁定送
    觀察、勒戒後，認為無繼續施用毒品之傾向，經台灣台中地方法院檢察署檢察官
    於八十八年十月十三日以八十八年度毒偵字第八九七號予以不起訴處分確定在案
    ，有不起訴處分書一紙附卷可憑。被告於檢察官不起訴處分後五年內，再度因施
    用毒品為警查獲，經本院裁定觀察勒戒後，認有繼續施用毒品傾向等情，亦有台
    灣台中看守所九十年三月九日九十中所正總字第八四０號函影本在卷可按。查海
    洛因、安非他命分別係屬毒品危害防制條例第二條第二項第一款、第二款所指之
    第一級、第二級毒品，是被告因施用毒品由檢察官為不起訴處分確定，五年內再
    犯施用第一級毒品海洛因及第二級毒品安非他命，經觀察勒戒後，復有繼續施用
    毒品傾向，所為係犯同條例第十條第一項之施用第一級毒品罪、第十條第二項之
    施用第二級毒品罪。其持有毒品之行為，意在供己施用，故持有之低度行為，應
    為施用之高度行為所吸收，不另論罪。又一般施用毒品者，均具有反覆實施性，
    是被告先後多次施用第一級毒品海洛因及第二級毒品安非他命之犯行，其犯罪構
    成要件既相同，顯分別係基於概括犯意為之，均為連續犯，應依刑法第五十六條
    規定分別論以一罪，並各加重其刑。如事實欄所示犯罪事實，公訴人雖僅起訴八
    十九年六月二十七日、九十年二月二十六日各回溯四日間某日施用第二級毒品安
    非他命二次；另於九十年二月二十六日回溯四日間某日，施用第一級毒品海洛因
    一次之一部事實，就其餘犯罪事實未經起訴，惟被告就各該部分，既與起訴部分
    有連續犯之裁判上一罪關係，為起訴效力所及，自在本院所應審理之範圍。而被
    告所犯上開連續施用第一級毒品罪及連續施用第二級毒品罪之間，犯意各別，行
    為互殊，應予分論併罰。查被告素行不良，並曾於八十七年間，因違反麻醉藥品
    管理條例案件，經法院判處有期徒刑八月，於八十八年一月十三日執行完畢，有
    卷附台灣高等法院被告全國全案紀錄表及台灣台中地方法院檢察署刑案資料查註
    紀錄表在卷可考，其於執行完畢後五年內，再犯本件有期徒刑以上之刑之罪，係
    累犯，應依法加重其刑。爰審酌被告素行不良，前並因施用毒品犯行，甫經觀察
    、勒戒後經不起訴處分，猶故態復萌，再施用毒品不輟，無視於毒品對於自身健
    康之戕害及國家對於杜絕毒品犯罪之禁令，惡性非輕；兼衡及被告施用毒品之次
    數、犯後坦承犯行態度尚佳等一切情狀，分別量處如主文所示之刑，並定應執行
    之刑。
據上論斷，應依刑事訴訟法第二百九十九條第一項前段，毒品危害防制條例第十條第
一項、第二項、第二十條第三項前段，刑法第十一條前段、第五十六條、第四十七條
、第五十一條第五款，判決如主文。
中      華      民      國      九十      年      五      月    二      日
                                    台灣台中地方法院刑事第五庭
                                            法  官  劉長宜
右正本證明與原本無異。
如不服本判決，應於判決送達後十日內向本院提出上訴狀，上訴於臺灣高等法院臺中
分院( 須附繕本 )。
                                      書記官
中      華      民      國      九十      年      五      月     四     日
附錄論罪科刑之法條︰毒品危害防制條例第十條第二項：施用第二級毒品者，處三年
以下有期徒刑。
毒品危害防制條例第十條第一項：施用第一級毒品者，處六月以上五年以下有期徒刑
。


司法院資訊處製作；財團法人民間司法改革基金會備份。
